【裁判字號】    98,易,222
【裁判日期】    980630
【裁判案由】    竊盜
【裁判全文】
臺灣宜蘭地方法院刑事判決               98年度易字第222號
公  訴  人  臺灣宜蘭地方法院檢察署檢察官
被      告  乙○○
                      樓
上列被告因犯竊盜案件，經檢察官提起公訴（98年度偵字第1107
號），本院判決如下：
    主  文
乙○○於夜間侵入住宅竊盜，累犯，處有期徒刑捌月。
    犯 罪 事 實
一、乙○○前因犯毒品案件，經國防部北部地方軍事法院判決並
    經減刑為有期徒刑1年1月確定，於96年7月16日執行完畢。
    詎仍不知悔改，竟意圖為自己不法之所有，於民國98年2月
    16日晚間8時30分許，進入甲○○位於宜蘭縣宜蘭市○○路
    10巷53號住處，徒手竊取甲○○所有之手提包1個【內有新
    臺幣（下同）4萬8千元、甲○○身分證、健保卡、護照1本
    及票號為TCA018388、發票日為97年9月27日、金額為10萬元
    整、發票人為林芳賜之支票1紙】及錄放影機1臺。
二、案經甲○○訴由宜蘭縣政府警察局宜蘭分局報請臺灣宜蘭地
    方法院檢察署檢察官偵查起訴。
    理  由
壹、證據能力部分：
    按被告以外之人於審判外之言詞或書面陳述，除法律有規定
    者外，不得作為證據，刑事訴訟法第159條第1項定有明文。
    查本件證人甲○○、楊忠成於警詢之供述，雖屬被告以外之
    人於審判外之陳述，惟被告於本院調查證據時，已知有同法
    第159條第1項不得為證據之情形，而未於言詞辯論終結前聲
    明異議，依同法第159條之5第2項之規定，視為有同條第1項
    之同意，本院審酌上開證人之言詞陳述作成時之情況，認為
    適當，爰依同法第159條之5第1項之規定認有證據能力，合
    先敘明。
貳、實體部分：
一、訊據被告矢口否認有何竊盜犯行，辯稱：上開支票係其於橋
    下撿到的云云。經查，上開犯罪事實，業據被害人甲○○指
    述甚詳，並經證人楊忠成證述明確，復有贓物認領保管單、
    支票影本1紙在卷可稽，核與被害人前開指述相符，自堪信
    為真實。至被告雖否認其有竊盜之犯行云云，然經證人甲○
    ○於本院審理時證稱：「因為當晚門忘記鎖，被告就直接走
    進來，我當時剛要入睡，有聽到聲音，看到人影進到屋內，
    房間是和室門不能鎖，我皮包是放在睡覺的旁邊，我看到他
    ，我叫林銘傑趕快下來，東西被偷了，我有看到他的背面，
    我家是鐵門，共有兩個門，門要拉開的時候，我有看到他的
    臉，確定是被告，我是看到正面的臉，皮包內的東西只有支
    票找回來，我是到派出所才知道錄放影機也被偷了」等語明
    確（見本院卷第36-39頁筆錄），核與證人甲○○前於警詢
    、偵查中證述之情節大致相符，顯見證人甲○○確親眼見到
    被告竊取皮包等物後離去，況該皮包內之支票1紙，亦確於
    被告處查獲，若被告並未竊取證人甲○○之財物，則被告何
    以持有證人甲○○所失竊之支票？故被告前開辯解，尚屬無
    據，被告確有竊取之犯行實堪以認定。綜上所述，本件事證
    明確，被告竊盜犯行堪以認定，應依法論科。
二、核被告所為，係犯刑法第321條第1項第1款之於夜間侵入住
    宅竊盜罪。查被告前因犯毒品案件，經國防部北部地方軍事
    法院判決並經減刑為有期徒刑1年1月確定，於96年7月16日
    執行完畢，有卷附臺灣高等法院被告前案紀錄表可按，其受
    有期徒刑之執行完畢後，5年內故意再犯本件有期徒刑以上
    之罪，為累犯，依法加重其刑。爰審酌被告竊取他人財物，
    侵害他人財產法益，及其素行、智識程度、所生損害及犯後
    態度等一切情狀，量處如主文所示之刑。
據上論斷，應依刑事訴訟法第299條第1項前段，刑法第321條第
1項第1款、第47條第1項，判決如主文。
本案經檢察官張立言到庭執行職務
中    華    民    國    98    年    6     月    30    日
                  刑事第二庭法  官  鄭貽馨
以上正本證明與原本無異。
如不服本判決應於收受送達後十日內向本院提出上訴書狀，並應
敘述具體理由；其未敘述上述理由者，應於上訴期間屆滿後二十
日內向本院補提理由書(均須按他造當事人之人數附繕本)「切勿
逕送上級法院」。
                            書記官  高雪琴
中    華    民    國    98    年    6     月    30    日
附錄本案論罪科刑法條全文：
中華民國刑法第321條第1項第1款
犯竊盜罪而有下列情形之一者，處6月以上、5年以下有期徒刑：
一、於夜間侵入住宅或有人居住之建築物、船艦或隱匿其內而犯
    之者。
二、毀越門扇、牆垣或其他安全設備而犯之者。
三、攜帶兇器而犯之者。
四、結夥三人以上而犯之者。
五、乘火災、水災或其他災害之際而犯之者。
六、在車站或埠頭而犯之者。
前項之未遂犯罰之。


司法院資訊處製作；財團法人民間司法改革基金會備份。
